Inventaris van de duplicaten van de laatste serie door de Hydrografische Dienst vervaardigde Leggerbladen Oost-Indische Archipel, waarvan de originelen zijn overgedragen aan de Republiek Indonesië
Nationaal Archief, Den Haag
- Laatste serie Leggerbladen Oost-Indische Archipel, 1.2.3.2
  - Vensterponskaarten van de laatste serie door de Hydrografische Dienst vervaardigde leggerbladen betreffende de Oost-Indische Archipel, waarvan de originelen zijn overgedragen aan de Republiek Indonesië, 1; 1 doos
    - Westkust Ned Nieuw Guinea - Tg Fatagar tot Kp van den Bosch, ca. 1961, 3238; 1:200.000
      Uitgegeven te 's-Gravenhage door de Chef der Hydrografie.
    - Westkust Ned Nieuw Guinea - Mac Cluer Golf, mrt. 1962, 3241; 1:200.000
      Uitgegeven te 's-Gravenhage in maart 1962 door de Chef der Hydrografie.
    - Westkust Ned Nieuw Guinea - Jef Joes tot Fak Fak, ca. 1961, 3242; 1:200.000
    - Westkust Ned Nieuw Guinea - Radja Ampat Eilanden - Zuidblad (Misool), ca. 1961, 3246; 1:200.000
    - Westkust Ned Nieuw Guinea - Radja Ampat Eilanden - Middenblad, ca. 1961, 3250; 1:200.000
      [Uitgegeven te 's-Gravenhage door de Chef der Hydrografie].
    - Westkust Ned Nieuw Guinea - Radja Ampat Eilanden - Noordblad (Waigeo), ca. 1961, 3254; 1:200.000
    - Noordkust Ned Nieuw Guinea - Straat Dampier tot Amsterdam, ca. 1961, 3258; 1:200.000
    - Noordkust Ned Nieuw Guinea - Amsterdam tot Manokwari, ca. 1961, 3259; 1:200.000
      Uitgegeven te 's-Gravenhage door de Chef der Hydrografie. Met 2 inzetkaartjes (beide zonder schaalaanduiding): [1] Rede Manokwari; [2] Vaarwaters naar Manokwari.
    - Vaarwaters en Ankerplaatsen op de Westkust van Ned Nieuw Guinee, nov. 1929, 3270; Diverse schalen
      Uitgegeven te 's-Gravenhage in juli 1914 door het Ministerie van Marine, Afdeling Hydrografie. Hernieuwde uitgave november 1929. Bijgewerkt t/m B.a.Z. no. VII 1955. Acht kaarten op één blad: 1. Sanggala- en Wap Baai, 1:50.000; 2. Ankerplaatsen nabij Karas, 1:100.000; 3. Vaarwaters nabij Pandjang, 1:50.000; 4. Alakiti Baai en Telok Tawar, 1:25.000; 5. Rede Fak Fak, 1:25.000; 6. Patipi Baai, Salakiti Baai en Telok Tawar, 1:50.000; 7. Pisang Eailanden, 1:50.000; 8. Vaarwaters nabij Ogar en Baai van Sekar, 1:50.000.
    - Westkust Ned Nieuw Guinea - Vaarwaters tussen Misool en Salawati met Zuidtoegang Straat Sele, sep. 1957, 3357; 1:100.000
      Uitgegeven te 's-Gravenhage in september 1957 door het Ministerie van Marine, Afdeling Hydrografie. Bijgewerkt t/m B.a.Z. no. XII 1959.
    - Westkust Ned Nieuw Guinea - Vaarwaters tussen Misool en Salawati, okt. 1961, 3361; 1:100.000
      Uitgegeven te 's-Gravenhage in oktober 1961 door de Chef der Hydrografie.
    - Zuidkust Ned Nieuw Guinea - van de Bensbach Kreek tot de Grens, mei 1959, 3418; 1:250.000
      Uitgegeven te 's-Gravenhage in mei 1959 door het Ministerie van Marine, Afdeling Hydrografie.
    - Zee van Halmahera, Ceramzee en Westkust Ned Nieuw Guinee, dec. 1953, 3512; 1:500.000
    - Vaarwaters en Ankerplaatsen Westkust Ned Nieuw Guinea, dec. 1961, 3620; Verschillende schalen
      Uitgegeven te 's-Gravenhage in oktober 1961 door de Chef der Hydrografie. Tien kaarten op één blad: 1. Vaarwaters nabij Pandjang, 1:50.000; 2. Ankerplaats nabij Karas, 1:100.000; 3. Patipi Baai, 1:50.000; 4. Rede Fak Fak, 1:25.000; 5. Salakiti Baai en Telok Tawar, 1:25.000; 6. Pisang Eilanden, 1:50.000; 7. Sanggala- en Wap Baai, 1:50.000; 8. Vaarwater tussen de Boo Eilanden, 1:75.000; 9. Kofiau Eilanden (Westgedeelte), 1:100.000; 10. Noordkust Misool - Rede Waigama, 1:25.000.
    - Westkust Ned Nieuw Guinea - Mac Cluer Golf - Kaitero Rivier, sep. 1958, 3624; [1:50.000]
      Uitgegeven te 's-Gravenhage in september 1958 door het Ministerie van Marine, Afdeling Hydrografie. Kaart in twee secties: 1. [sectie monding rivier tot A-B]; 2. [sectie A-B stroomopwaarts (met 2 inzetkaartjes: 3. Rede Sara, 1:15.000; 4. Rede Kaitero, 1:15.000)]. NB: 'Vervallen' in potlood groot door de kaart geschreven.
    - Westkust Ned Nieuw Guinea - Mac Cluer Golf - Wasian Zeearm en Moetoeri Rivier, ca. 1960, 3627; 1:50.000
      Uitgegeven te 's-Gravenhage door de Chef der Hydrografie. Met 2 inzetkaartjes: 1. Wasian Zeearm, 1:20.000; 2. Steenkool Rivier, 1:20.000.
    - Westkust Ned Nieuw Guinea - Straat Sele - Noordelijk Gedeelte, ca. 1960, 3650; 1:50.000
    - Noordkust Ned Nieuw Guinea - Zuidkust Biak - T Sambersbari tot Tg Garfai, 1960, 3690; 1:50.000
      Uitgegeven te 's-Gravenhage in november 1960 door de Chef der Hydrografie.